# 请教陈版：装修费

提问人：跨度防护 时间：2020-02-14 18:52:34
请教陈版：企业搬迁，原长期待摊费用-装修费，加速摊销计入管理费用，还是作为资产的报废处理计入营业外支出？

回答人：chenyiwei
一般建议在作出搬迁决定或者收到限期搬迁通知后加速摊销，计入管理费用。但对于确定可获得第三方补偿的装修支出部分，可作为净残值予以预留。